臺灣苗栗地方法院刑事判決　　　　　　　　　　　　　九十三年度訴字第三七四號
　　聲　請　人　臺灣苗栗地方法院檢察署檢察官
　　被　　　告　甲○○
　　選任辯護人　江錫麒律師
右列被告因偽造文書案件，經檢察官聲請簡易判決處刑（九十一年度發查字第一二八
號、九十一年度發查續字第四三號、九十二年度偵字第六四一號、九十二年度偵字第
二二八三號、九十二年度緩字第五八五號、九十三年度撤緩字第七八號、九十三年度
撤緩偵字第七八號），本院苗栗簡易庭認為不宜以簡易處刑，改依通常程序審理後，
經本院合議庭裁定依簡式審判程序判決如左：
    主  文
甲○○連續教唆偽造私文書，足以生損害於公眾及他人，處有期徒刑伍月，如易科罰
金，以參佰元折算壹日。
如附表編號一、二、三所示支票背面「閱讀分類機背書章專用區」欄內，偽造「乙○
○」之署押各壹枚均沒收。
    事  實
一、甲○○曾自民國（下同）八十八年三月初起至八十九年八月初止，因犯教唆偽造
    私文書罪，經台灣苗栗地方法院檢察署檢察官起訴後，於九十二年十一月二十日
    ，由本院苗栗簡易庭判處有期徒刑六月，復於九十三年四月三十日，由本院二審
    駁回上訴並宣告緩刑確定，現尚在緩刑中。
二、緣在「富邦人壽保險股份有限公司」新竹分公司擔任經理之張進雄（業經檢察官
    緩起訴處分），持向友人王春安借得如附表所示之三紙支票，欲向甲○○借款週
    轉，甲○○為確保其債權，竟另基於教唆偽造私文書之概括犯意，分別於九十一
    年六月三日、六月六日及六月十三日，連續在其苗栗縣竹南鎮○○里○○街五十
    五號住處，教唆張進雄在如附表編號一、二、三所示支票背面「閱讀分類機背書
    章專用區」欄內，偽造「乙○○」之姓名，始願意借款，張進雄為求順利借款，
    遂依甲○○之教唆，於前揭時、地，連續在該三紙支票背面上，偽造「乙○○」
    之姓名背書後，再將支票交給甲○○收執，足以生損害於乙○○本人及背書之後
    手，甲○○則如數借給張進雄共計新台幣（下同）二十萬元。嗣上開附表編號一
    、二之支票屆期，經甲○○提示付款，因均屬拒絕往來戶而遭退票，甲○○向張
    進雄追討，張進雄又避不見面，甲○○憤而向台灣苗栗地方法院檢察署提出張進
    雄詐欺告訴，檢察官偵查後發現乙○○之背書是偽造，因而發現上情，乃另簽分
    偵辦。
三、案經台灣苗栗地方法院檢察署檢察官自動檢舉偵查後聲請簡易判決處刑。
    理  由
一、右揭事實，迭據被告甲○○於偵、審中供認不諱，核與張進雄於警詢時及檢察官
    偵查中供述之情節相符，並經證人王春安向檢察官證述：張進雄使用之三紙支票
    ，是我借給他使用的等語屬實（參見九十二年度偵字第六四一號偵查卷第二十五
    頁背面），及證人乙○○亦向檢察官證述：我不認識張進雄，我不知道名字為何
    會在上面，我沒有背書等語明確（參見九十二年度偵字第六四一號偵查卷第二十
    五頁背面）。此外復有如附表所示之支票三紙及退票理由單二紙在卷足資佐證（
    參見九十一年度發查續字第四三號偵查卷第二十二頁至第二十四頁），是被告甲
    ○○之自白，與事實相符。事證明確，被告甲○○上開之犯行，足堪認定，應依
    法論科。
二、按「在票據法上規定之票據背面簽署，以為背書，係表示對該票據負擔保付款責
    任之意思，為法律規定之文書，其以蓋章方式，以代簽名者亦同；倘有偽造該署
    押（背書）情事，即構成刑法上偽造私文書之罪。」（最高法院八十一年度台上
    字第五０六八號判決要旨參照）。
三、本案被告甲○○教唆張進雄在王春安之支票背面上，偽造「乙○○」之署押，核
    其所為，係犯刑法第二十九條、第二百十條之教唆偽造私文書罪。檢察官聲請簡
    易判決處刑書認為被告甲○○與張進雄係共同正犯，尚有未洽，併此指明。被告
    甲○○先後三次教唆偽造私文書之犯行，時間緊接，所犯罪名之構成要件相同，
    顯係基於概括之犯意而為，應依連續犯之規定論以一罪，並依法加重其刑。爰審
    酌被告甲○○年已古稀，因一時失慮，致犯本罪，及犯後能坦白承認，深表悔意
    等一切情狀，本院並參酌檢察官之具體求刑，量處被告甲○○如主文所示之刑，
    及諭知易科罰金之折算標準，以資懲儆。
四、如附表編號一、二、三所示支票背面「閱讀分類機背書章專用區」欄內，偽造「
    乙○○」之署押各壹枚，均應依刑法第二百十九條之規定予以宣告沒收。
據上論斷，應依刑事訴訟法第四百五十二條、第三百七十三條之一第一項、第二百九
十九條第一項前段，刑法第二十九條、第五十六條、第二百十條、第四十一條第一項
前段、第二百十九條，罰金罰鍰提高標準條例第二條，判決如主文。
本案經檢察官黃智勇到庭執行職務。
中      華      民      國      九十三      年　　十一 　 月 　 十九    日
                                    臺灣苗栗地方法院刑事第二庭
                                            法　官  柳　章　峰
右正本證明與原本無異。
如不服本判決，應於判決送達後十日內向本院提出上訴狀( 應附繕本 )。
                                            書記官  歐  明  秀
中      華      民      國      九十三      年　　十一 　 月 　 十九    日
附錄本案論罪法條全文：
刑法第二百一十條
(偽造變造私文書罪)
偽造、變造私文書，足以生損害於公眾或他人者，處五年以下有期徒刑。
附表：
編號 支票號碼   發  票  日  票面金額  發票人  付　款　人    退票日期
                           （新台幣）
一、 DＺ0000000  00年7月3日  六萬元    王春安  台灣土地銀行  91年7月3日
                                              竹北分行
一、 DＺ0000000  00年7月6日  七萬元    王春安  台灣土地銀行  91年7月8日
                                              竹北分行
一、 DＺ0000000  00年7月13日 七萬元    王春安  台灣土地銀行
                                              竹北分行
